【裁判字號】    97,易,1127
【裁判日期】    971225
【裁判案由】    妨害婚姻
【裁判全文】
臺灣臺北地方法院刑事判決              97年度易字第1127號
公  訴  人  臺灣臺北地方法院檢察署檢察官
被      告  乙○○
            丙○○
上二人共同
選任辯護人  謝欣怡律師
            陳科升律師
上列被告等因妨害婚姻案件，經檢察官提起公訴（97年度偵字第
6361號），本院判決如下：
    主  文
乙○○犯通姦罪，累犯，處有期徒刑肆月，如易科罰金，以新臺
幣壹仟元折算壹日。
丙○○犯相姦罪，處有期徒刑參月，如易科罰金，以新臺幣壹仟
元折算壹日。
    事  實
一、乙○○前因於民國90年間分別犯公共危險案件，經本院新店
    簡易庭分別以90年度店交簡字第981號刑事簡易判決判處有
    期徒刑4月，如易科罰金，以銀元300元折算1日，及91年度
    店交簡字第178號刑事簡易判決判處有期徒刑3月，如易科罰
    金，以銀元300元折算1日確定在案，再經本院以91年度聲字
    第1號裁定定其應執行刑有期徒刑6月確定，甫於92年1月2日
    因易科罰金執行完畢。竟明知其係甲○○之夫與亦明知乙○○係有配偶之人之丙○○各基於通姦與相姦之直接故意，於
    96年5、6月間，在丙○○位於臺北縣板橋市○○里○○鄰○○
    路182巷8號6樓住處，發生性行為1次，丙○○並因而懷孕。
    丙○○於同年9月4日流產後，請醫院進行親子鑑定，結果為
    不排除胎兒與乙○○有親子關係，甲○○始獲悉上情。
二、案經甲○○訴由臺北市政府警察局新店分局報告臺灣臺北地
    方法院檢察署檢察官偵查起訴。
    理  由
一、前開事實，業經被告乙○○、丙○○在本院審理時坦承不諱
    （詳本院卷第140頁），核與告訴人甲○○指訴之情節相符
    ，並有行政院國軍退除役官兵輔導委員會臺北榮民總醫院96
    年9月11日IＺ000000000號親子鑑定報告影本及診斷證明書影
    本各1紙在卷可憑（詳97年度偵字第6361號偵查卷第16頁、
    第17頁）。雖被告乙○○、丙○○辯稱：事後已取得告訴人
    甲○○之宥恕，本件之告訴不合法。惟告訴人堅決否認有宥
    恕之事實，被告2人復不能舉證證明之，是被告2人所辯為諉
    責之詞，不足採信，被告等罪證明確，犯行洵堪認定，應依
    法論科。
二、核被告乙○○所為，係犯刑法第239條前段之通姦罪；被告
    丙○○所為，係犯同法同條後段之相姦罪，應依同條前段規
    定之刑度予以處罰。被告乙○○前有事實欄所載被判處有期
    徒刑及執行完畢之紀錄，有臺灣高等法院被告前案紀錄表在
    卷可憑，於前案有期徒刑執行完畢後，五年以內故意再犯本
    案有期徒刑以上之罪，為累犯，依刑法第47條第1項規定，
    加重其刑。另查被告2人之犯行，並無證據足以證明有2次以
    上之通、相姦行為，故類推無罪推定之原理，僅能認定被告
    2人有1次之通、相姦犯行。爰審酌被告等之品行、智識程度
    、犯罪之動機，造成被害人家庭破裂，身心嚴重受創之結果
    及犯罪後終究在審理時認罪，態度尚可等一切情狀，各量處
    如主文所示之刑，並諭知易科罰金之折算標準。
據上論斷，應依刑事訴訟法第299條第1項前段，刑法第239條前
段、後段、第47條第1項、第41條第1項前段，判決如主文。
本案經檢察官申心蓓到庭執行職務。
中    華    民    國    97    年    12    月    25    日
                  刑事第十三庭  法  官  張文俊
以上正本證明與原本無異。
如不服本判決，應於收受送達後10日內向本院提出上訴書狀，並
應敘述具體理由；其未敘述具體上訴理由者，應於上訴期間屆滿
後20日內，向本院補提理由書（均應按他造當事人之人數附繕本
），「切勿逕送上級法院」。告訴人或被害人如對於本判決不服
者，應具備理由請求檢察官上訴，其上訴期間之計算係以檢察官
收受判決正本之日期為準。
                                書記官  陳鳳瀴
中    華    民    國    97    年    12    月    25    日
附錄本案論罪科刑法條全文：
刑法第239條
有配偶而與人通姦者，處1年以下有期徒刑，其相姦者亦同。


司法院資訊處製作；財團法人民間司法改革基金會備份。
